# Acta Reunión 17 de abril

## Objetivo
Muestra por parte de los integrantes del trabajo realizado hasta el momento y explacion de algunos detalles relevantes.
Reconsideración de algunas de las pautas de implementación definidas en la reunión anterior.

## Decisiones
* Mejora en el planteamiento del llamado _router_:
	* Realización de la API -> Paul:
		* Definir funciones de _put_ y _get_ tanto para usuarios como para eventos.
		* Tener en cuenta la necesidad de listar eventos creados por un usuario concreto.
		* Tener en consideración el recuento de personas asistentes a un evento concreto.

* En cuanto sea posible, puesta en común de la API con la Base de Datos y el desarrollo web de los protocolos de comunicación que deben utilizarse para obtener la funcionalidad completa del sistema.

* Incorporación de funciones de saneamiento a la Base de Datos, con el fin de evitar el almacenamiento de datos defectuosos o con fines maliciosos -> Sonia.

* Planificación de una nueva reunión para el día 21 de abril.

## Duración
45 minutos